Manuscrits et fonds d'archives
Bibliothèque nationale de France
- Theologia Indorum, par le P. Domingo de Vigo (Titre donné par Henri Omont ), Ha nima Vuh vae Theologia Indorum ru binaam. (Auctore R. P. M. Fratre Francisco Maldonado). (Titre donné par Étienne-Charles Brasseur de Bourbourg ); Américain 42; Papier. 180 feuillets. 208 x 135 mm. Demi-reliure; XVIIe 
  Rédigé par Francisco Maldonado
  Deux feuillets rédigés par Francisco Gonzalez
  A appartenu au couvent de San Francisco de Guatemala
  Acq. Vente Pinart (1883). Le catalogue de vente annoté de la Harvard University indique en marge le prix atteint: « 99 ».
  Étienne-Charles Brasseur de Bourbourg, Bibliothèque mexico-guatemalienne: précédée d’un coup d’oeil sur les études américaines dans leur rapports avec les études classiques et suivie du tableau par ordre alphabétique des ouvrages de linguistique américaine contenus dans le même volume, rédigée et mise en ordre d’après les documents de sa collection américaine, Paris: Maisonneuve, 1871, p. 94-95. Disponible en ligne, url: <http://gallica.bnf.fr/ark:/12148/bpt6k5489737d/f149.item>.
  Catalogue des livres rares et précieux, manuscrits et imprimés principalement sur l’Amérique et sur les langues du monde entier, composant la bibliothèque de M. Alph.-L. Pinart et comprenant en totalité la bibliothèque Mexico-Guatémalienne de M. l’abbé Brasseur de Bourbourg: [vente du lundi 28 janvier au mardi 5 février 1884... rue des Bons-Enfants, 28 (Maison Silvestre), salle n° 1 par le ministère de Me Maurice Delestre,... assisté de M. Em. Paul,...], Paris: Vve A. Labitte, 1883, p. 94, n° 574. Disponible en ligne, url: <https://archive.org/stream/cataloguedesliv00bourgoog>.
  Henri Omont, Catalogue des manuscrits américains de la Bibliothèque nationale, Paris: E. Champion, 1925, p. 14-15. Disponible en ligne, url: <http://gallica.bnf.fr/ark:/12148/btv1b10318620n/f26.item>.
- Noticia breve de los vocablos mas usuales de la lengua cacchiquel, Américain 43; Papier. 92 feuillets. 150 x 102 mm. Reliure en parchemin; XVIIe siècle
  Début: “En saliendo so bien el arte...”
  Incomplet de la fin, se termine au mot “Raxkule”.
  Ex-libris de Brasseur de Bourbourg: « Ex Collectione Americana Domini Brasseur de Bourbourg »; d’Alphonse Pinart: « Alph. Pinart, Sol Oriens Discutit Umbras » et numéro « 675 » du catalogue de vente (1883).
  Brasseur de Bourbourg, dans sa Bibliothèque mexico-guatemalienne, p. 109, indique (repris par le catalogue de vente, p. 116): “écrits d’une main ancienne mais élégante du XVIIe siècle. Il ne porte ni date ni nom d’auteur et est resté inachevé au vocable Raxkule. C’est, d’ailleurs, un petit vocabulaire parfaitement soigné et qui contient beaucoup de choses.”
  Acq. Vente Pinart (1883). Le catalogue de vente annoté de la Harvard University indique en marge le prix atteint: « 66 ».
  Étienne-Charles Brasseur de Bourbourg, Bibliothèque mexico-guatemalienne: précédée d’un coup d’oeil sur les études américaines dans leur rapports avec les études classiques et suivie du tableau par ordre alphabétique des ouvrages de linguistique américaine contenus dans le même volume, rédigée et mise en ordre d’après les documents de sa collection américaine, Paris: Maisonneuve, 1871, p. 109. Disponible en ligne, url: <http://gallica.bnf.fr/ark:/12148/bpt6k5489737d/f164.item>.
  Catalogue des livres rares et précieux, manuscrits et imprimés principalement sur l’Amérique et sur les langues du monde entier, composant la bibliothèque de M. Alph.-L. Pinart et comprenant en totalité la bibliothèque Mexico-Guatémalienne de M. l’abbé Brasseur de Bourbourg: [vente du lundi 28 janvier au mardi 5 février 1884... rue des Bons-Enfants, 28 (Maison Silvestre), salle n° 1 par le ministère de Me Maurice Delestre,... assisté de M. Em. Paul,...], Paris: Vve A. Labitte, 1883, p. 116, n° 657. Disponible en ligne, url: <https://archive.org/stream/cataloguedesliv00bourgoog>.
  Henri Omont, Catalogue des manuscrits américains de la Bibliothèque nationale, Paris: E. Champion, 1925, p. 15. Disponible en ligne, url: <http://gallica.bnf.fr/ark:/12148/btv1b10318620n/f27.item>.
- Vocabulario en la lengua cakchiquel y castellana, por Fr. Thomas de Sto Domingo, 1693, Vocabulario en la lengua cakchiquel (y española) Richin Fratris Thomae a Sto Dominico e coetu fratrum sacri ordinis Praedicatorum superopidi de Zumpan animarum curam intendentis, etc. (Titre de Brasseur de Bourbourg); Américain 44; Papier. CXXXIX feuillets. Brasseur de Bourbourg indique 3 feuillets non chiffrés et 139 ff.. 208 x 150 mm. Reliure ancienne veau gaufré; 1693
  Début: “A,... Abac,... Ab,... Abah,... Abahar...”
  Ex-libris de Brasseur de Bourbourg: « Ex Collectione Americana Domini Brasseur de Bourbourg »; d’Alphonse Pinart: « Alph. Pinart, Sol Oriens Discutit Umbras » et numéro « 820 » du catalogue de vente (1883).
  Brasseur de Bourbourg, dans sa Bibliothèque mexico-guatemalienne, p. 135, indique (repris par le catalogue de vente, p. 139): “avec les lettres majuscules en rouge, d’une écriture fort belle, du commencement du XVIIe siècle. L’auteur de ce vocabulaire, ainsi qu’il l’énonce dans la page préliminaire, religieux de l’ordre de Saint-Dominique, était curé de la commune de Zumpago, habitée par des Indiens de la langue cakchiquèle, à 8 l[ieues]. O[uest].-N[ord].-O[uest]. de la Antigua Guatémala. Le vocabulaire est bien fait et fort complet: c’est un des meilleurs de ma bibliothèque.”
  Rédigé par le frère Thomas de Santo Domingo
  Acq. Vente Pinart (1883). Le catalogue de vente annoté de la Harvard University indique en marge le prix atteint: « 150 ».
  Étienne-Charles Brasseur de Bourbourg, Bibliothèque mexico-guatemalienne: précédée d’un coup d’oeil sur les études américaines dans leur rapports avec les études classiques et suivie du tableau par ordre alphabétique des ouvrages de linguistique américaine contenus dans le même volume, rédigée et mise en ordre d’après les documents de sa collection américaine, Paris: Maisonneuve, 1871, p. 135. Disponible en ligne, url: <http://gallica.bnf.fr/ark:/12148/bpt6k5489737d/f190.item>.
  Catalogue des livres rares et précieux, manuscrits et imprimés principalement sur l’Amérique et sur les langues du monde entier, composant la bibliothèque de M. Alph.-L. Pinart et comprenant en totalité la bibliothèque Mexico-Guatémalienne de M. l’abbé Brasseur de Bourbourg: [vente du lundi 28 janvier au mardi 5 février 1884... rue des Bons-Enfants, 28 (Maison Silvestre), salle n° 1 par le ministère de Me Maurice Delestre,... assisté de M. Em. Paul,...], Paris: Vve A. Labitte, 1883, p. 139, n° 820. Disponible en ligne, url: <https://archive.org/stream/cataloguedesliv00bourgoog>.
- Sermones en lengua cakchiquel, escritos por varios Padres de la Orden de san Francisco, y recogidos por el M. R. M. Padre Fr. Baltasar de Alarcon, procurador general de la misma Orden, Américain 45; Papier. 168 feuillets. 153 ff. selon Brasseur de Bourbourg et le catalogue de vente [↩. 210 x 155 mm. Reliure en parchemin; XVIIe siècle
  23 sermons, dont la table est en tête du volume: “S. Antonino de Pauda (sic), S. Nicolas de Tolentino, etc.”
  A la fin, billet de “Fr. Marcos del Rosario” au R. P. “Prior general”.
  Ex-libris de Brasseur de Bourbourg: « Ex Collectione Americana Domini Brasseur de Bourbourg »; d’Alphonse Pinart: « Alph. Pinart, Sol Oriens Discutit Umbras » et numéro « 839 » du catalogue de vente (1883).
  Brasseur de Bourbourg, dans sa Bibliothèque mexico-guatemalienne, p. 4, indique (repris par le catalogue de vente, p. 141-142): “comprenant 23 sermons en langue Cakchiquèle, écrits par des auteurs et en des temps différents. Aucun ne porte de signature et c’est d’après le papier renfermé dans l’un d’eux et placé à la fin du volume, que j’ai supposé que le père Alarcon les avait réunis. Plusieurs de ces sermons sont d’une écriture fort soignée et de la fin du XVIe siècle.
  La langue Cakchiquèle, que Flores [...] appelle la langue métropolitaine de Guatémala, était effectivement celle de la ville capitale de cette province, qui, à la suite des conquêtes d’Alvarado, lui donna son nom. La capitale des Cakchiquels, appelée par eux Iximché, était connue à ceux de la langue mexicaine sous le nom de Tecpan-Quauhtemalan et occupait le haut d’un plateau, environné de profonds ravins, à une lieue de la commune actuelle de Tepan-Guatémala. C’est dans cette ville, aujourd’hui en ruines, qu’Alvarado et les autres conquérants constituèrent, en 1523, la première cité espagnole de Guatémala, depuis transférée à plusieurs reprises jusqu’à la Nueva Guatémala, capitale actuelle. Les indigènes de la langue Cakchiquèle s’étendent autour de là jusqu’aux villages situés au nord et à l’ouest des grands volcans de Fuego et de Agua et de ces localités vers le nord jusqu’à la rive droite du fleuve Motagna, au nord-ouest jusqu’au pied du volcan d’Atitan. Le Quiché et le Tzutuhil sont des dialectes du Cakchiquel.”
  Réunis par le Père Baltasar de Alarcon
  Contient un billet du frère Marcos des Rosario
  Acq. Vente Pinart (1883). Le catalogue de vente annoté de la Harvard University indique en marge le prix atteint: « 126 ».
  Étienne-Charles Brasseur de Bourbourg, Bibliothèque mexico-guatemalienne: précédée d’un coup d’oeil sur les études américaines dans leur rapports avec les études classiques et suivie du tableau par ordre alphabétique des ouvrages de linguistique américaine contenus dans le même volume, rédigée et mise en ordre d’après les documents de sa collection américaine, Paris: Maisonneuve, 1871, p. 4. Disponible en ligne, url: <http://gallica.bnf.fr/ark:/12148/bpt6k5489737d/f190.item>.
  Catalogue des livres rares et précieux, manuscrits et imprimés principalement sur l’Amérique et sur les langues du monde entier, composant la bibliothèque de M. Alph.-L. Pinart et comprenant en totalité la bibliothèque Mexico-Guatémalienne de M. l’abbé Brasseur de Bourbourg: [vente du lundi 28 janvier au mardi 5 février 1884... rue des Bons-Enfants, 28 (Maison Silvestre), salle n° 1 par le ministère de Me Maurice Delestre,... assisté de M. Em. Paul,...], Paris: Vve A. Labitte, 1883, p. 141-142, n° 839. Disponible en ligne, url: <https://archive.org/stream/cataloguedesliv00bourgoog>.
- Vocabulario de la lengua cakchiquel, con advertencia de los vocablos de las lenguas quiché y tzutohil, se trasladó de la obra compuesta por el ilmo Padre el venerable Fr. Domingo de Vico, Américain 46; Papier. 286 feuillets. 198 x 140 mm. Reliure basane racinée; XVIIe siècle
  Début: “A pronombre ilativo ó posesivo, por tuyo...”
  Ex-libris de Brasseur de Bourbourg: « Ex Collectione Americana Domini Brasseur de Bourbourg »; d’Alphonse Pinart: « Alph. Pinart, Sol Oriens Discutit Umbras » et numéro « 932 » du catalogue de vente (1883).
  Le catalogue de vente indique (p. 156): “écrit avec encre rouge et noire. Taches aux premiers ff.”
  Collection Étienne-Charles Brasseur de Bourbourg (Mss non retrouvé dans Étienne-Charles Brasseur de Bourbourg, Bibliothèque mexico-guatemalienne: précédée d’un coup d’oeil sur les études américaines dans leur rapports avec les études classiques et suivie du tableau par ordre alphabétique des ouvrages de linguistique américaine contenus dans le même volume, rédigée et mise en ordre d’après les documents de sa collection américaine, Paris: Maisonneuve, 1871. [)
  Acq. Vente Pinart (1883). Le catalogue de vente annoté de la Harvard University indique en marge le prix atteint: « 195 ».
  Catalogue des livres rares et précieux, manuscrits et imprimés principalement sur l’Amérique et sur les langues du monde entier, composant la bibliothèque de M. Alph.-L. Pinart et comprenant en totalité la bibliothèque Mexico-Guatémalienne de M. l’abbé Brasseur de Bourbourg: [vente du lundi 28 janvier au mardi 5 février 1884... rue des Bons-Enfants, 28 (Maison Silvestre), salle n° 1 par le ministère de Me Maurice Delestre,... assisté de M. Em. Paul,...], Paris: Vve A. Labitte, 1883, p. 156, n° 932. Disponible en ligne, url: <https://archive.org/details/cataloguedesliv00bourgoog>.
- Vocabulario de la lengua cakchiquel y española, con un arte de la misma lengua, 1813, Américain 47; Papier. 122 feuillets. 210 x 150 mm. Demi-reliure; 1813
  Début: “A,... Abah,... Abak,... Aca...”
  En haut du premier feuillet, la mention: “El curato de Rabinal.”
  Ex-libris de Brasseur de Bourbourg: « Ex Collectione Americana Domini Brasseur de Bourbourg »; d’Alphonse Pinart: « Alph. Pinart, Sol Oriens Discutit Umbras » et numéro « 940 » du catalogue de vente (1883).
  Brasseur de Bourbourg, dans sa Bibliothèque mexico-guatemalienne, p. 155, indique (repris par le catalogue de vente, p. 157): “les 110 premiers [feuillets] comprennent le vocabulaire, les 10 derniers une courte grammaire. Il n’y a aucune indication d’auteur. L’écriture, bien que fort pâle, en est moderne et paraît se rapporter à l’année 1813, placée en tête du premier feuillet, avec le nom de Ravinal: ce nom indiquerait peut-être que ce manuscrit aurait été laissé en cette localité par un de mes prédécesseurs, transféré d’une paroisse cakchiquèle à celle de Rabinal. Le vocabulaire, quant sa rédaction, est un livre soigné et d’un bon auteur. Je le tiens d’Ignacio Coloche, chef d’une des principales familles indigènes de Rabinal.”
  En possession d’Ignacio Coloche
  Acq. Vente Pinart (1883).
  Étienne-Charles Brasseur de Bourbourg, Bibliothèque mexico-guatemalienne: précédée d’un coup d’oeil sur les études américaines dans leur rapports avec les études classiques et suivie du tableau par ordre alphabétique des ouvrages de linguistique américaine contenus dans le même volume, rédigée et mise en ordre d’après les documents de sa collection américaine, Paris: Maisonneuve, 1871, p. 155. Disponible en ligne, url: <http://gallica.bnf.fr/ark:/12148/bpt6k5489737d/f210.item>.
  Catalogue des livres rares et précieux, manuscrits et imprimés principalement sur l’Amérique et sur les langues du monde entier, composant la bibliothèque de M. Alph.-L. Pinart et comprenant en totalité la bibliothèque Mexico-Guatémalienne de M. l’abbé Brasseur de Bourbourg: [vente du lundi 28 janvier au mardi 5 février 1884... rue des Bons-Enfants, 28 (Maison Silvestre), salle n° 1 par le ministère de Me Maurice Delestre,... assisté de M. Em. Paul,...], Paris: Vve A. Labitte, 1883, p. 157, n° 940. Disponible en ligne, url: <https://archive.org/stream/cihm_61039>.
  Henri Omont, Catalogue des manuscrits américains de la Bibliothèque nationale, Paris: E. Champion, 1925, p. 16. Disponible en ligne, url: <http://gallica.bnf.fr/ark:/12148/btv1b10318620n/f28.item>.
- Preguntas para administrar el santo sacramento del Matrimonio en mam, conformes al Manual que usamos, siguen la varias partes de la Doctrina cristiana en mam y en castellano, etc.; lo todo hallado entre los papeles que quedaron del defunto Sr. presbitero Don Manuel Fuentes, cura proprio que fué de la parroquia de San Miguel Ixtlahuacan, Américain 48; Papier. 10 feuillets. 18 ff. selon Brasseur de Bourbourg, dans sa Bibliothèque mexico-guatemalienne, p. 64-65, qui signale la deuxième partie: La doctrina christiana en la lengua mam, hallada entre los papeles que quedaron del defunto Sr. presbitero Don Manuel Fuentes, cura que fué de San Miguel Ixtlahuacan. In-12.. 215 x 152 mm. Demi-reliure; XVIIIe siècle
  Ex-libris de Brasseur de Bourbourg: « Ex Collectione Americana Domini Brasseur de Bourbourg »; d’Alphonse Pinart: « Alph. Pinart, Sol Oriens Discutit Umbras » et numéro « 382 » du catalogue de vente (1883).
  Brasseur de Bourbourg, dans sa Bibliothèque mexico-guatemalienne, p. 64-65, indique (repris par le catalogue de vente, p. 64-65): “comprenant deux parties distinctes et de mains différentes. L’une et l’autre me furent données comme ayant été composées et écrites, près de trente ans avant mon séjour dans cette paroisse, par mon prédécesseur, Don Manuel Fuentes, qui fut, durant quarante ans, curé d’Ixtlahuacan, l’une des principales localités de l’ancienne province des Mames, dans la juridiction du département actuel de San Marcos Sacatepeques, au Guatémala. Ce petit manuscrit et le suivant sont, avec le vocabulaire que j’ai formé, tout ce qui reste aujourd’hui d’écrit de la langue antique des Mames, du Guatémala. Cette population, une des plus anciennes de l’Amérique centrale, avait été chassée de Quetzaltenango par les Quichés, qui leur succédèrent en un grand nombre de lieux. A l’époque de la conquête espagnole, leur capitale qui résista fort longtemps aux envahisseurs, était Chi-Nabahul, dit Zakuleu par les Quichés et Huehuetenango, en langue mexicaine. J’en ai visité les ruines qui sont fort intéressantes, à une demi-lieue de la ville actuelle de Huehuetenango. Les Mames sont encore aujourd’hui en possession des districts de Huehuetenango et des environs, d’Ostuncalco, de Chiantla, de Tejutla, de Cuilco, de San Miguel Ixtlahuacan, de Sipacapa, de Tutuapa, de San Pedro Sacatepeques, de Malacatan, etc., à l’extrémité N.-O. de la république de Guatémala. La langue se rapproche beaucoup du mam de Soconusco. Ces deux manuscrits, dans leur exiguité, sont les seuls documents aujourd’hui existant de la langue mam de Guatémala.”
  Attribué à Manuel Fuentes par Étienne-Charles Brasseur de Bourbourg
  Acq. Vente Pinart (1883). Le catalogue de vente annoté de la Harvard University indique en marge le prix atteint: « 41 ».
  Étienne-Charles Brasseur de Bourbourg, Bibliothèque mexico-guatemalienne: précédée d’un coup d’oeil sur les études américaines dans leur rapports avec les études classiques et suivie du tableau par ordre alphabétique des ouvrages de linguistique américaine contenus dans le même volume, rédigée et mise en ordre d’après les documents de sa collection américaine, Paris: Maisonneuve, 1871, p. 64-65. Disponible en ligne, url: <http://gallica.bnf.fr/ark:/12148/bpt6k5489737d/f119.item>.
  Catalogue des livres rares et précieux, manuscrits et imprimés principalement sur l’Amérique et sur les langues du monde entier, composant la bibliothèque de M. Alph.-L. Pinart et comprenant en totalité la bibliothèque Mexico-Guatémalienne de M. l’abbé Brasseur de Bourbourg: [vente du lundi 28 janvier au mardi 5 février 1884... rue des Bons-Enfants, 28 (Maison Silvestre), salle n° 1 par le ministère de Me Maurice Delestre,... assisté de M. Em. Paul,...], Paris: Vve A. Labitte, 1883, p. 64-65, n° 382. Disponible en ligne, url: <https://archive.org/stream/cataloguedesliv00bourgoog>.
- Oraciones para el sancto sacrificio de la Misa, en lengua nahuatl, Devocionario para oir Misa, dedicado a los Indios por el lic. Faustino Chimalpopocatl Galicia; Américain 49; Papier. 33 pages. 110 x 75 mm. Reliure en basane; 1848
  Sur le feuillet de garde, cet autre titre: “Devocionario para oir Misa (en lengua mexicana), dedicado á los Indios por el Lic. Faustino Chimalpopocatl Galicia.”
  Ex-libris de Brasseur de Bourbourg: « Ex Collectione Americana Domini Brasseur de Bourbourg »; d’Alphonse Pinart: « Alph. Pinart, Sol Oriens Discutit Umbras » et numéro « 228 » du catalogue de vente (1883).
  Brasseur de Bourbourg, dans sa Bibliothèque mexico-guatemalienne, p. 44-45, indique (repris par le catalogue de vente, p. 38): “écrit en entier de la main de l’auteur, vers l’année 1848, en langue nahuatl.”
  Collection Étienne-Charles Brasseur de Bourbourg.
  Collection Alphonse Pinart.
  Acq. Vente Pinart (1883). Le catalogue de vente annoté de la Harvard University indique en marge le prix atteint: « 25 ».
  Étienne-Charles Brasseur de Bourbourg, Bibliothèque mexico-guatemalienne: précédée d’un coup d’oeil sur les études américaines dans leur rapports avec les études classiques et suivie du tableau par ordre alphabétique des ouvrages de linguistique américaine contenus dans le même volume, rédigée et mise en ordre d’après les documents de sa collection américaine, Paris: Maisonneuve, 1871, p. 44-45. Disponible en ligne, url: <http://gallica.bnf.fr/ark:/12148/bpt6k5489737d/f99.item>.
  Catalogue des livres rares et précieux, manuscrits et imprimés principalement sur l’Amérique et sur les langues du monde entier, composant la bibliothèque de M. Alph.-L. Pinart et comprenant en totalité la bibliothèque Mexico-Guatémalienne de M. l’abbé Brasseur de Bourbourg: [vente du lundi 28 janvier au mardi 5 février 1884... rue des Bons-Enfants, 28 (Maison Silvestre), salle n° 1 par le ministère de Me Maurice Delestre,... assisté de M. Em. Paul,...], Paris: Vve A. Labitte, 1883, p. 38, n° 228. Disponible en ligne, url: <https://archive.org/stream/cataloguedesliv00bourgoog>.
- Bocabulario de nombres, que comiençan en romance, en la lengua pokoman de Amatitan, ordenado y compuesto por el Padre Fray Pedro Moran, en este convento de N. P. Santo Domingo de Goathemala, 1720, Américain 50; Papier. 91 feuillets. 295 x 205 mm. Demi-reliure. Le catalogue de vente, p. 111, rajoute: “chag. La Vall.”; 1720
  Début: “Adviertote dos cosas, la una que los nombres...”
  Ex-libris de Brasseur de Bourbourg: « Ex Collectione Americana Domini Brasseur de Bourbourg »; d’Alphonse Pinart: « Alph. Pinart, Sol Oriens Discutit Umbras » et numéro « 642 » du catalogue de vente (1883).
  Brasseur de Bourbourg, dans sa Bibliothèque mexico-guatemalienne, p. 104, indique (repris par le catalogue de vente, p. 111): “sorte de dictionnaire de la conversation, dont les vocables commencent par l’espagnol, que l’auteur intitule romance, c’est-à-dire langue vulgaire. Il est copieux et contient beaucoup de choses.” La catalogue rajoute: “Fortes piqûres de vers traversant le volume.”
  Rédigé par Pedro Morán au couvent de Santo Domingo de Guatemala, 1720.
  Acq. Vente Pinart (1883). Le catalogue de vente annoté de la Harvard University indique en marge le prix atteint: « 65 ».
  Étienne-Charles Brasseur de Bourbourg, Bibliothèque mexico-guatemalienne: précédée d’un coup d’oeil sur les études américaines dans leur rapports avec les études classiques et suivie du tableau par ordre alphabétique des ouvrages de linguistique américaine contenus dans le même volume, rédigée et mise en ordre d’après les documents de sa collection américaine, Paris: Maisonneuve, 1871, p. 104. Disponible en ligne, url: <http://gallica.bnf.fr/ark:/12148/bpt6k5489737d/f159.item>.
  Catalogue des livres rares et précieux, manuscrits et imprimés principalement sur l’Amérique et sur les langues du monde entier, composant la bibliothèque de M. Alph.-L. Pinart et comprenant en totalité la bibliothèque Mexico-Guatémalienne de M. l’abbé Brasseur de Bourbourg: [vente du lundi 28 janvier au mardi 5 février 1884... rue des Bons-Enfants, 28 (Maison Silvestre), salle n° 1 par le ministère de Me Maurice Delestre,... assisté de M. Em. Paul,...], Paris: Vve A. Labitte, 1883, p. 111, n° 642. Disponible en ligne, url: <https://archive.org/stream/cataloguedesliv00bourgoog>.
- Vidas de santos, en forma de homelias, en lengua pokoman de Amatitan, ordenadas por el Padre Fray Pedro Moran, en este convento de N. P. Santo Domingo de Goathemala, Américain 51; Papier. 87 feuillets. 295 x 205 mm. Demi-reliure. Le catalogue de vente, p. 111, rajoute: “chag. La Vall.”; XVIIIe siècle
  SS. André, Barbe, Nicolas, Léocadie, Lucie, Dominique de Silos, Thomas, Anastasie, Étienne, Jean évangéliste, Thomas de Cantorbéry, Silvestre, Paul hermite, Macaire, Antoine, Fabien, Sébastien, Agnès, Vincent, Alphonse de Tolède et Conversion de S. Paul.
  Ex-libris de Brasseur de Bourbourg: « Ex Collectione Americana Domini Brasseur de Bourbourg »; d’Alphonse Pinart: « Alph. Pinart, Sol Oriens Discutit Umbras » et numéro « 643 » du catalogue de vente (1883).